臺灣高等法院民事裁定　　　　　　　　100年度非抗字第104號
　　再抗告　人　林介立
　　代　理　人　辛　武律師
上列再抗告人因與相對人蕭羽茹間解任臨時管理人事件，對於中
華民國100年6月3日臺灣板橋地方法院100年度抗字第66號裁定，
提起再抗告，本院裁定如下：
    主  文
再抗告駁回。
再抗告程序費用由再抗告人負擔。
    理  由
一、本件相對人蕭羽茹以其為閩江營造有限公司（下稱閩江公司
    ）董事，得代表閩江公司執行業務，再抗告人無擔任臨時管
    理人必要，聲請解任再抗告人之閩江公司臨時管理人職務。
    原法院第一審裁定駁回相對人蕭羽茹之聲請，相對人蕭羽茹
    提起抗告，原法院第二審以：相對人蕭羽茹已合法選任為閩
    江公司董事，查無不能行使董事職權情事為由，廢棄第一審
    駁回相對人聲請之裁定，准許解任再抗告人之閩江公司臨時
    管理人職務。
二、按除以抗告不合法而遭駁回者外，對於抗告法院之裁定再為
    抗告，僅得以其適用法規顯有錯誤為理由，非訟事件法第45
    條第3 項定有明文。又現行公司法中，有限公司之意思機關
    為全體股東，董事應經三分之二以上股東之同意，就有行為
    能力之股東中選任之，既無召開股東會之規定，股東表決權
    行使無須以會議方式為之，股東有關出資額轉讓、選任董事
    等事項以書面為之，並非法所不許，僅須合於公司法第 108
    條第1項前段及第111條第1項至第3項規定即足。原裁定認定
    ：閩江公司唯一股東汪君惠雖因常業詐欺案件判處有罪確定
    而喪失董事身分，惟不因而喪失股東身分，依相對人蕭羽茹
    提出99年3月22日股東同意書記載，汪君惠將其出資額（300
    萬元）之一部10萬元轉讓與相對人蕭羽茹，相對人蕭羽茹再
    經全體股東即汪君惠、相對人蕭羽茹選任為董事，且於99年
    3 月30日辦妥變更董事登記，有股東同意書及閩江公司前後
    變更登記表在卷（第一審法字第30號卷第6-7、27-29頁），
    則閩江公司已經全體股東形成意思，相對人蕭羽茹與閩江公
    司間有委任契約之合意而為董事，該公司並無董事不為或董
    事不能行使職權致公司受有損害之虞，無置臨時管理人之必
    要等事實。而本件再抗告人於96年1 月11日後已非閩江公司
    股東，有閩江公司變更登記表足憑（第一審卷第7 頁），則
    股東汪君惠將出資額轉讓一部分無須得再抗告人同意，在無
    確定上開轉讓為無效或撤銷前，形式上觀之，即無違公司法
    第111 條第1 項規定，原裁定自無適用法規顯有錯誤之情形
    。另案原法院99年度抗字第88號兩造間、本院99年度非抗字
    第86號閩江公司與再抗告人間之選任臨時管理人事件，均屬
    非訟爭執所為裁定，並無既判力及爭點效可言，再抗告人猶
    主張另案裁定對本件有爭點效之拘束，法院於本件不得作相
    異判斷云云，尚非可採。原裁定廢棄第一審法院駁回相對人
    蕭羽茹聲請之裁定，准許解任再抗告人之閩江公司臨時管理
    人職務，並無違誤。再抗告意旨猶執陳詞，指摘原裁定適用
    法規顯有錯誤，求為廢棄原裁定，為無理由，應予駁回。
三、據上論結：本件再抗告為無理由，依非訟事件法第46條、第
    21條第2項，民事訴訟法495條之1第2項、第481條、第449條
    第1項、第95條、第78條，裁定如主文。
中    華    民    國    100    年    11    月    9    日
                  民事第一庭
                      審判長法  官  張耀彩
                            法  官  吳光釗
                            法  官  林金吾
正本係照原本作成。
不得抗告。
中    華    民    國    100    年    11    月    9    日
                            書記官  張淑芳